臺灣臺北地方法院民事裁定　　　　　　　100年度抗字第215號
抗　告　人　天外天國際育樂股份有限公司
兼
法定代理人　張世鈺
抗　告　人　張世鈺
相　對　人　賴素珍
上列當事人間請求本票裁定事件，抗告人對於民國100年8月4日
本院簡易庭所為之100年度司票字第8120號裁定提起抗告，本院
裁定如下：
    主  文
抗告駁回。
抗告程序費用新臺幣壹仟元由抗告人負擔。
    理  由
一、按執票人向本票發票人行使追索權時，得聲請法院裁定後強
    制執行，票據法第123條定有明文。又本票執票人，依票據
    法第123條規定聲請法院裁定許可對發票人強制執行，係屬
    非訟事件，此項聲請之裁定及抗告法院之裁定，僅依非訟事
    件程序，以審查強制執行許可與否，並無確定實體上法律關
    係存否之效力，如發票人就票據債務之存否有爭執時，應由
    發票人提起確認之訴，以資解決（最高法院57年台抗第76號
    判例參照）。
二、本件相對人主張：其執有抗告人於民國97年1月16日所共同
    簽發之本票乙紙，內載金額新台幣（下同）60,750,000元，
    付款地未載，利息未約定，免除作成拒絕證書，到期日為97
    年8月31日。詎於到期後經提示未獲付款，為此依票據法第
    123條規定聲請裁定就上開金額及依法定年息計算之利息，
    許可強制執行等情，已據其提出本票乙紙為據，原裁定予以
    准許，即無不合。
三、抗告意旨略以：抗告人對於伊確有簽發系爭本票並不爭執，
    惟抗辯伊係為協助訴外人德峰公司向相對人借款，僅為出票
    之票據關係，與相對人間並無任何借貸關係，是兩造間之本
    票債權存在與否尚有疑義；且系爭本票之發票日為97年8月
    31日，迄今已逾3年，依票據法規定相對人票據權利應已罹
    於時效；另伊所簽訂本票，業據相對人提起另案訴訟並獲致
    勝訴判決（本院99年度重訴字第398號）及假執行之宣告，
    是相對人應先依另案判決之假執行聲請強制執行，不得聲請
    本票裁定，乃原裁定法院不察准予強制執行。為此，提起抗
    告，並聲明：原裁定應予廢棄云云。
四、按票據上之權利，對本票發票人，自到期日起算3年間不行
    使，因時效而消滅，票據法第22條第1項定有明文。查系爭
    本票之到期日為97年8月31日，有系爭票據附卷可稽，依上
    揭規定，執票人對發票人之票據權利應至100年8月31日始因
    時效而消滅。惟本件相對人（即執票人）早於100年8月1日
    向本院遞狀依票據法第123條聲請對系爭本票發票人（即抗
    告人）行使追索權，有本院收狀戳在卷可憑，是相對人行使
    票據權利之時間顯未逾3年，抗告人上開所辯，與事實不符
    ，委無足取。至抗告人其餘所辯，涉及兩造間系爭本票債權
    存否之實體法上爭執，揆諸首揭判例意旨，自不在原裁定應
    予審酌之範圍。而本件相對人乃依票據法第123條規定，聲
    請裁定就系爭本票金額及法定年息計算之利息，許可強制執
    行，且依非訟事件法第195條第1項規定， 發票人主張本票
    係偽造、變造者，本得於於前條裁定送達後二十日內，對執
    票人向為裁定之法院提起確認之訴。發票人證明已依前項規
    定提起訴訟時，執行法院應停止強制執行。但得依執票人聲
    請，許其提供相當擔保，繼續強制執行，亦得依發票人聲請
    ，許其提供相當擔保，停止強制執行。發票人主張本票債權
    不存在而提起確認之訴不合於第1項之規定者，法院依發票
    人聲請，得許其提供相當並確實之擔保，停止強制執行。核
    與相對人有無另案獲致勝訴判決及假執行之宣告無涉，是抗
    告人執此主張相對人無須再就本票聲請本票裁定，相對人已
    無權利保護必要云云，亦屬無據。從而，抗告意旨指摘原裁
    定不當，求予廢棄，為無理由，應予駁回。
五、據上論結，本件抗告為無理由，依非訟事件法第46條、第21
    條第2項、第24條第1項、民事訴訟法第495條之1第1項、第
    449條第1項、第95條、第78條，裁定如主文。
中    華    民    國   100    年    9     月    6     日
                  民事第三庭    審判長法  官   郭美杏
                                      法  官   魏式瑜
                                      法  官   林振芳
以上為正本係照原本作成。
本裁定除以適用法規顯有錯誤為理由外，不得再抗告。如提起再
抗告，應於收受送達後10日內向本院提出再抗告狀，應同時表明
再抗告理由。
中    華    民    國   100    年    9     月    6     日
                                      書記官  林思辰